臺灣臺北地方法院民事裁定　　　　　　 100年度訴字第4960號
原　　　告　潘文雄
訴訟代理人　林宗竭律師
複代理人　　王聰智律師
被　　　告　黃淑娟
上列當事人間請求移轉借名登記之不動產事件，本院裁定如下︰
    主    文
本件移送臺灣板橋地方法院。
    理    由
一、按訴訟，由被告住所地之法院管轄；因不動產之物權或其分
    割或經界涉訟者，專屬不動產所在地之法院管轄；其他因不
    動產涉訟者，得由不動產所在地之法院管轄；因契約涉訟者
    ，如經當事人定有債務履行地，得由該履行地之法院管轄；
    被告住所、不動產所在地、侵權行為地或其他據以定管轄法
    院之地，跨連或散在數法院管轄區域內者，各該法院俱有管
    轄權；當事人得以合意定第一審管轄法院，但以關於由一定
    法律關係而生之訴訟為限；前項合意，應以文書證之，民事
    訴訟法第一條第一項前段、第十條、第十二條、第二十一條
    、第二十四條定有明文。
二、本件原告起訴主張：坐落新北市三重區○○○段中興小段
    第一六一之二號、權利範圍萬分之一二八之土地，及其上建
    號同段第二六四二號、門牌號碼新北市○○區○○路五段六
    三九之二號十樓、權利範圍二分之一之房屋，為其所有，於
    民國九十五年三月九日借名登記在被告名下；坐落新北市
    ○○區○○段三小段第八六地號、權利範圍萬分之五十之土
    地，及其上建號同段第八一三一號、門牌號碼新北市○○區
    ○○路二段一八五號六樓之房屋，亦為其出資購買，於九十
    七年十二月三十日借名登記被告名下。兩造於九十五年六月
    一日結婚，居住在前開編號房屋中，前開編號之房屋則
    出租他人，租金收益仍歸其。其以起訴狀繕本為終止兩造間
    借名登記契約之意思表示，爰依民法第五百四十一條第二項
    、第一百七十九條規定，請求被告將前述不動產房地移轉登
    記予原告，並提出土地所有權狀、建物登記謄本、異動索引
    、存摺、協議書、臺灣板橋地方法院一００年度全字第一八
    ０號民事裁定、假處分強制執行聲請狀為證。
三、經查，被告住所固在臺北市○○區○○街四七七之十二號，
    在本院管轄區域內，惟就前開編號之房地，兩造間就所有
    權之歸屬、收益、將來分配已訂有協議書（見原證六），協
    議書第十條並約定：「若爭訟時，以板橋地方法院為第一審
    管轄法院」，是就其中編號部分不動產之訴，兩造已有管
    轄法院之合意，應由臺灣板橋地方法院管轄，參諸本件涉訟
    之不動產均坐落在臺灣板橋地方法院之管轄區域內，且依原
    告之主張，兩造間借名登記契約被告債務履行地亦在原告住
    所即新北市○○區○○路二段一八五號六樓，仍在臺灣板橋
    地方法院管轄區域內，被告並已放棄在其住所地法院應訴之
    利益，而具狀聲請由臺灣板橋地方法院管轄（見調解卷第五
    五頁書狀），又關於兩造爭執之點即借名契約之存否，亦即
    前述編號、不動產實際由兩造何人占有、管理、使用、
    收益，涉訟不動產所在地之法院自較便於調查，爰依職權將
    編號部分不動產之訴併移送於不動產所在地暨債務履行地
    之法院即臺灣板橋地方法院。
四、依民事訴訟法第二十八條第一項，裁定如主文。
中    華    民    國   100    年    11    月    25    日
                    民事第八庭  法  官  洪文慧
以上正本係照原本作成。
如對本裁定抗告須於裁定送達後十日內向本院提出抗告狀，並繳
納抗告費新臺幣一千元。
中    華    民    國   100    年    11    月    25    日
                                書記官  林佳慧